【裁判字號】    98,訴,4734
【裁判日期】    990225
【裁判案由】    搶奪等
【裁判全文】
臺灣板橋地方法院刑事判決              98年度訴字第4734號
公  訴  人  臺灣板橋地方法院檢察署檢察官
被      告  丙○○
上列被告因搶奪等案件，經檢察官提起公訴（98年度偵字第
28557 號），被告於本院準備程序中就被訴事實為有罪之陳述，
經本院合議庭裁定改以簡式審判程序審理，判決如下：
    主  文
丙○○竊盜，累犯，處有期徒刑陸月；又意圖為自己不法之所有
，而搶奪他人之動產，累犯，處有期徒刑壹年。應執行有期徒刑
壹年肆月。
    事  實
一、丙○○前於民國96年間因搶奪、竊盜案件，經本院以96年度
    訴字第3376號判處有期徒刑10月、5 月，應執行有期徒刑1
    年2 月；又於同年間因施用毒品案件，經臺灣臺北地方法院
    以96年度訴字第1558號判處有期徒刑8 月確定。上開2 案復
    經臺灣臺北地方法院以97年度聲字第337 號裁定應執行有期
    徒刑1 年8 月確定，嗣於98年3 月24日因縮短刑期執行完畢
    。詎仍不知悔改，分別為下列行為：
  (一)丙○○意圖為自己不法之所有，於98年7 月4 日12時許，在
    臺北縣新莊市○○街38巷11弄口處，見乙○○所有之車牌號
    碼CFV-463 號重型機車停放於該處，趁無人看管之際，持自
    備之鑰匙1 支（未扣案）發動該車以竊取之，得手後供己作
    為代步工具（嗣於查獲後，該機車已由被害人乙○○領回）
    。
  (二)丙○○又意圖為自己不法之所有，於同年7 月11日15時45分
    許，騎乘上開(一)所竊得之機車行經臺北縣三重市○○街64號
    前，見甲○○○行走於路旁，認有機可趁，遂驅車自後接近
    ，趁甲○○○不及防備之際，出手奪取甲○○○所有之粉紅
    色手提包【內有國民身分證、健保卡各1 張、大眾商業銀行
    、華南商業銀行存摺各1 本、華南商業銀行提款卡1 張、
    SAMSUNG 牌手機、VK MOBILE 牌手機各1 支、金項鍊1 條、
    戒指4 個、支票共19張及現金新臺幣（下同）20萬元，總價
    值約新臺幣37萬元】，得手後旋將手提包內之現金20萬元取
    走，其餘物品均留於上開竊得之機車腳踏板處，並將機車棄
    置於臺北縣三重市○○○路6 巷口。
  (三)嗣因乙○○、甲○○○報警處理，經警調閱案發現場監視錄
    影帶內容，並比對乙○○失竊之上開機車置物內之安全帽遺
    留之指紋後，發覺與丙○○指紋資料相符，而循線查悉上情
    。
二、案經甲○○○訴由臺北縣政府警察局三重分局報告臺灣板橋
    地方法院檢察署檢察官偵查起訴。
    理  由
一、本案被告丙○○所犯為死刑、無期徒刑或最輕本刑為3 年以
    上有期徒刑以外之罪，其於準備程序中就被訴事實為有罪之
    陳述，經法官告知簡式審判程序之旨，並聽取公訴人及被告
    之意見後，依刑事訴訟法第273 條之1 第1 項規定，裁定由
    受命法官獨任進行簡式審判程序，合先敘明。
二、上揭犯罪事實，業據被告丙○○迭於警詢、偵訊及本院審理
    時坦承不諱，並經證人即被害人乙○○、甲○○○於警詢中
    之證述詳實。又為警在置於乙○○機車置物箱內之安全帽採
    證指紋後，經送請內政部警政署刑事警察局鑑定結果，經以
    掌紋特徵點比對法、掌紋電腦比對法認後，認可資比對掌紋
    2 枚，均與該局檔存被告指（掌）紋卡之左手掌掌紋相符等
    情，有該局98年8 月24日刑紋字第0980115784號鑑驗書、勘
    察採證同意書在卷可佐（見98年度偵字28557 號卷第26、27
    、33頁），上述鑑驗結果，係檢驗機關本於專業知識及以精
    密儀器科學檢驗方法所得之結論，自可憑信，足見被告自白
    與事實相符，堪以採信。此外，復有監視錄影畫面擷取照片
    6 幀、臺北縣政府警察局刑案現場勘察紀錄表暨證物清單、
    臺北縣政府警察局車輛尋獲電腦輸入單、車輛協尋電腦輸入
    單、乙○○出具之贓物認領保管單各1 紙在卷可憑，是被告
    自白核與事實相符，堪以採信。綜上，本案事證明確，被告
    上開犯行均堪認定。
三、核被告丙○○所為，係犯刑法第320 條第1 項竊盜罪、第
    325 條第1 項搶奪罪。查被告前於96年間因搶奪、竊盜案件
    ，經本院以96年度訴字第3376號判處有期徒刑10月、5 月，
    應執行有期徒刑1 年2 月；又於同年間因施用毒品案件，經
    臺灣臺北地方法院以96年度訴字第1558號判處有期徒刑8 月
    確定。上開2 案復經臺灣臺北地方法院以97年度聲字第337
    號裁定應執行有期徒刑1 年8 月確定，嗣於98年3 月24日因
    縮短刑期執行完畢，此有臺灣高等法院被告前案紀錄表1 份
    在卷可按，其受有期徒刑執行完畢，於5 年以內故意再犯本
    案最重本刑為有期徒刑以上之上揭2 罪，皆為累犯，均應依
    刑法第47條第1 項之規定，加重其刑。被告所犯上開2 罪，
    犯意各別，行為互殊，應予分論併罰。爰審酌被告為國中肄
    業，素行非佳，正值青壯，竟不思正途謀生，僅因缺錢花用
    ，而下手行竊，復行搶他人身上財物，並兼衡被害人所受損
    害，其所得利益、犯後坦承犯行，態度尚可等一切情狀，分
    別量處如主文所示之刑，並定其應執行之刑。至被告所有持
    以竊取機車之鑰匙1 支，因未扣案，無積極證據證明現仍存
    在，且非屬違禁物，爰不併予宣告沒收，附此敘明。
據上論斷，應依刑事訴訟法第273 條之1 第1 項、第299 條第1
項前段，刑法第320 條第1 項、第325 條第1 項、第47條第1 項
、第51條第5 款，判決如主文。
本案經檢察官陳豐年到庭執行職務。
中    華    民    國    99    年    2     月    25    日
                  刑事第十一庭  法  官  陳海寧
以上正本證明與原本無異。
如不服本判決應於收受本判決送達後10日內向本院提出上訴書狀
，其未敘述上訴理由者，並得於提起上訴後10日內向本院補提理
由書狀（均須按他造當事人之人數附繕本）「切勿逕送上級法院
」。
                                書記官  馮得弟
中    華    民    國    99    年    2     月    25    日
附錄本案論罪科刑法條
刑法第320 條
意圖為自己或第三人不法之所有，而竊取他人之動產者，為竊盜
罪，處5 年以下有期徒刑、拘役或500 元以下罰金。
意圖為自己或第三人不法之利益，而竊佔他人之不動產者，依前
項之規定處斷。
前二項之未遂犯罰之。
刑法第325條
意圖為自己或第三人不法之所有，而搶奪他人之動產者，處6 月
以上5 年以下有期徒刑。
因而致人於死者，處無期徒刑或7 年以上有期徒刑，致重傷者，
處3 年以上10年以下有期徒刑。
第 1 項之未遂犯罰之。

司法院資訊處製作；財團法人民間司法改革基金會備份。
